臺灣臺北地方法院民事判決
111年度訴字第709號
原      告  微風場站開發股份有限公司

法定代理人  黃瑞姸
訴訟代理人  黃千芸律師
被      告  品意團膳事業有限公司（原名沁邦餐飲有限公司）

法定代理人  陳柏凱
被      告  韋博翔

上列當事人間請求返還欠款事件，本院於民國111年7月8日言詞
辯論終結，判決如下：
    主  文
被告應連帶給付原告新臺幣壹佰壹拾貳萬肆仟肆佰捌拾元，及被
告品意團膳事業有限公司自民國一一一年二月十六日起、被告韋
博翔自民國一一一年五月九日起，均至清償日止，按週年利率百
分之五計算之利息。
訴訟費用由被告連帶負擔。
本判決第一項於原告以新臺幣叄拾柒萬元為被告供擔保後，得假
執行。但被告如以新臺幣壹佰壹拾貳萬肆仟肆佰捌拾元為原告預
供擔保，得免為假執行。
    事實及理由
一、被告韋博翔未於言詞辯論期日到場，核無民事訴訟法第386
    條各款所列情形，爰依原告之聲請，由其一造辯論而為判決
    。
二、原告主張：
（一）伊與被告品意團膳事業有限公司（下稱品意公司，原名沁
      邦餐飲有限公司）於民國109年4月24日簽署微風台北車站
      專櫃契約書（下稱系爭契約），約定品意公司自109年4月
      25日起至111年9月30日止，於微風台北車站商場設櫃，韋
      博翔並為系爭契約之連帶保證人。詎品意公司自110年10
      月12日起即擅自空櫃、未繼續營業，亦未履行系爭契約內
      容，伊於110年10月12日以業務聯繫函催告品意公司應持
      續營業至約定設櫃期限屆滿為止，品意公司仍未繼續履約
      ，故伊於110年11月29日以存證信函通知品意公司終止系
      爭契約，並應於函到後三日內清償欠款，而品意公司及韋
      博翔均置之不理，伊遂於110年12月2日以通訊軟體及電子
      郵件通知品意公司終止系爭契約，並以本件起狀繕本送達
      再次為此意思表示，而品意公司尚欠伊如附表所示之款項
      ，合計新臺幣（下同）126萬2806元。
（二）另依系爭契約約定，伊尚應分別退還品意公司110年10月
      、9月實際營收扣除營業抽成（含稅）7萬2897元、19萬62
      31元；又因疫情關係兩造前合意將110年6月、7月包底差
      額抽成暫緩至同年9月收取，兩造約定110年6月、7月、9
      月之包底營業額分別為31萬5000元、31萬6129元、50萬元
      ，而品意公司實際營收分別為16萬578元、16萬5659元、2
      2萬8608元，均未達兩造約定之包底營業額，故品意公司
      應依系爭契約一般條款第10條，分別補足差額抽成（含稅
      ）2萬9591元、2萬8834元、5萬2006元；另品意公司尚積
      欠110年9月經費總額（含稅）2萬371元，扣除上開差額，
      伊應退還品意公司13萬8326元（計算式：19萬6231－2萬95
      91－2萬8834－5萬2006－2萬371＝6萬5429，6萬5429＋7萬2897
      ＝13萬8326），經抵銷後，品意公司仍積欠112萬4480元（
      計算式：126萬2806－13萬8326＝112萬4480）。另韋博翔為
      系爭契約之連帶保證人，依系爭契約一般條款第27條約定
      ，應就上開欠款與品意公司負連帶清償之責。
（三）爰依系爭契約設櫃條件表之專櫃應負擔費用、系爭契約一
      般條款第19條、第10條、第27條、系爭契約微風商場管理
      規定第5.6條約定請求被告連帶給付112萬4480元等語，聲
      明：⒈被告應連帶給付原告112萬4480元，及自起訴狀繕本
      送達翌日起至清償日止，按週年利率5%計算之利息。⒉願
      供擔保請准宣告假執行。
三、被告之答辯
（一）被告品意公司則以：系爭契約為品意公司原負責人韋博翔
      與原告所簽訂，嗣韋博翔為申請紓困貸款，因其本身信用
      不良，遂於110年5月20日請陳柏凱掛名為品意公司之負責
      人，並於110年6月1日變更品意公司登記負責人，而品意
      公司仍由韋博翔實際經營，陳柏凱從未參與等語置辯，聲
      明：⒈原告之訴及假執行之聲請均駁回。⒉如受不利判決，
      願供擔保請准宣告免為假執行。
（二）被告韋博翔未於言詞辯論期日到場，亦未提出書狀作何聲
      明或陳述。
四、經查：原告與品意公司於109年4月24日簽訂系爭契約，約定
    品意公司自109年4月25日起至111年9月30日止，於微風台北
    車站設櫃，並邀同韋博翔為系爭契約之連帶保證人，此有系
    爭契約在卷可稽（見本院卷第25-39頁），堪信為真。原告
    主張品意公司自110年10月12日即未履行系爭契約，經原告
    催告後仍未履約，原告復於110年11月29日以存證信函通知
    品意公司終止系爭契約，並請求品意公司與連帶保證人韋博
    翔連帶給付欠款112萬4480元，經查：
（一）原告主張之上揭事實，業據其提出系爭契約、業務聯繫函
      、通訊軟體LINE對話紀錄截圖資料、板橋文化路郵局存證
      信函影本、回執影本、專櫃提前撤櫃帳款估計表、代扣經
      費請款書、G+1、U-1專櫃廠商代扣款明細表、各專櫃結算
      日付款一覽表、合作廠商資料變更登錄申請書、被告所開
      立之發票等件為證（見本院卷第25-91頁、第229-259頁）
      ，參以品意公司對於其於110年10月12日起即有空櫃違約
      之情事，且對於原告所請求之金額以及計算方式均不爭執
      （見本院卷第277-278頁），堪信原告上開主張為真，而
      依系爭契約一般條款第27條約定：「乙方（即品意公司）
      連帶保證人（即韋博翔）同意本契約全部內容，並親自簽
      署本契約，願擔任乙方連帶保證人，願無條件與乙方連帶
      負清償本契約各項費用」（見本院卷第29-31頁），是韋
      博翔擔任系爭契約之連帶保證人，自應與品意公司就系爭
      契約所生債務負連帶清償責任，是原告依據系爭契約之法
      律關係，請求被告連帶給付112萬4480元，自屬有據。品
      意公司雖辯稱其法定代理人陳柏凱僅為品意公司之人頭負
      責人，實際負責人仍為韋博翔云云，惟品意公司既為依法
      設立之公司，即具獨立法人人格，而為權利義務主體，其
      為系爭契約當事人，應負履約責任，與其實際負責人究為
      何人並無關連，是其此部分所辯，並非可採。
（二）另原告本件得請求之金額，屬無確定期限之給付，則原告
      請求加計自起訴狀繕本送達被告之翌日起（品意公司自11
      1年2月16日起、韋博翔自111年5月9日起，見本院卷第161
      頁、第289頁）至清償日止，按週年利率5%計算之遲延利
      息，核與民法第203條、第229條第2項、第233條第1項前
      段規定相符，亦應予准許。
五、綜上所述，原告依系爭契約之法律關係，請求被告連帶給付
    112萬4480元，及品意公司自111年2月16日起，韋博翔自111
    年5月9日起，均至清償日止，按週年利率5%計算之利息，為
    有理由，應予准許。兩造均陳明願供擔保請准宣告准、免假
    執行，核無不合，爰分別酌定相當擔保金額准許之。
六、本件事證已臻明確，兩造其餘之攻擊或防禦方法及所提之證
    據，經本院斟酌後，認為均不足以影響本判決之結果，爰不
    逐一論述，附此敘明。
七、據上論結，本件原告之訴為有理由，爰判決如主文所示。　
中　　華　　民　　國　　111 　年　　7 　　月　　22　　日
                  民事第五庭  審判長法  官  匡  偉
                                    法  官  何佳蓉
                                    法  官  陳乃翊
以上正本係照原本作成。
如對本判決上訴，須於判決送達後20日內向本院提出上訴狀。如
委任律師提起上訴者，應一併繳納上訴審裁判費。
中　　華　　民　　國　　111 　年　　7 　　月　　22　　日
                                    書記官  詹雅筠
附表
編號 項目 金額（新臺幣） 1 廣告費 1064元 2 收銀機租金 1064元 3 管理費 1419元 4 微風數位媒體廣宣費（APP廣宣費） 177元 5 水電費 1644元 6 信用卡手續費、一卡通手續費、悠遊卡手續費 324元（計算式：263＋2＋59＝324） 7 第三方支付手續費 54元 8 懲罰性違約金 10萬2771元 9 補足全部營業抽成 107萬6371元 編號1至9合計(未稅)  118萬4888元 編號1至9合計(含稅)  124萬4132元 10 110年10月租金(含稅) 1萬7724元 11 健康檢查費 950元 合計  126萬2806元